Inventaris van het archief van het College van Curatoren van de Rijksuniversiteit Leiden, ( 1830 ) 1878 - 1953
Universiteitsbibliotheek Leiden
- Bureau van de Universiteit, 3.
  - Afdeling Ruimtelijk Beleid, Bouw- en Materiële Zaken, 3.1.
    - Stukken betreffende bijzondere onderwerpen (1931-2029), 3.1.2.
      - Het Academisch Ziekenhuis, 3.1.2.2.
        - Uitbreidingen, 3.1.2.2.6.
          - Stukken betreffende het verzoek aan de gemeenten Oegstgeest en Leiden om bij de opzet van eventuele gemeentelijke uitbreidingsplannen rekening te houden met de toekomstige uitbreiding van het Academisch Ziekenhuis aan de Wassenaarseweg., 1950.; 1987.; 1 omslag.
          - Stukken betreffende voorstellen tot uitbreiding van de chirurgische kliniek., 1950.; 1988.; 1 omslag.
          - Stukken betreffende voorstellen tot uitbreiding van het gebouw voor Röntgenologie in verband met de behandeling met cobalt bij patiënten., 1950-1951.; 1989.; 1 omslag.
          - Stukken betreffende de beschikbaarstelling door de minister van exploitatievoorzieningen voor de inrichting van het gebouw voor Röntgenologie., 1953.; 1990.; 1 omslag.
        - Afdeling Histologie, 3.1.2.2.7.
          - Stukken betreffende de aanschaf van een elektrische prikkelapparaat., 1950.; 1991.; 1 omslag.
        - Afdeling Dermatologie, 3.1.2.2.8.
          - Stukken betreffende de aanvraag, ingediend bij de minister, van exploitatievoorzieningen voor de inrichting van een kamer voor microfotografie, alsmede de verbouwing van de polikliniek voor Dermatologie., 1951.; 1992.; 1 omslag.
        - Afdeling Verloskunde, 3.1.2.2.9.
          - Stukken betreffende de aanvraag, ingediend bij de minister, van exploitatievoorzieningen voor de inrichting van een verloskundige kliniek ter scheiding van geïnfecteerde kraamvrouwen., 1950-1952.; 1993.; 1 omslag.
        - Afdeling Interne Geneeskunde, 3.1.2.2.10.
          - Stukken betreffende de aanvraag, ingediend bij de minister, van exploitatievoorzieningen voor de verbouwing van de polikliniek., 1953.; 1994.; 1 omslag.
        - Afdeling Keel-, neus- en oorheelkunde, 3.1.2.2.11.
          - Stukken betreffende de aanvraag, ingediend bij de minister, van exploitatievoorzieningen voor de verbetering van de polikliniek., 1937.; 1995.; 1 omslag.
      - Afdeling Psychiatrie, 3.1.2.3.
        - Jelgersmakliniek, 3.1.2.3.1.
          - Stukken betreffende de aanvraag, ingediend bij de minister, van exploitatievoorzieningen voor de verbetering van de polikliniek., 1952-1953.; 1996.; 1 omslag.
        - Psychiatrisch Ziekenhuis "Rhijngeest", 3.1.2.3.2.
          - Stukken betreffende de beschikbaarstelling door de minister van exploitatievoorzieningen voor de verbouw en inrichting van de polikliniek., 1931.; 1997.; 1 omslag.
      - Veiligheidsmaatregelen, 3.1.2.4.
        - Stukken betreffende de aanschaf van brandblusmiddelen., 1932.; 1998.; 1 omslag.
        - Stukken betreffende de totstandkoming van een bijzondere brandinstructie voor de gebouwen van de universiteit., 1932.; 1999.; 1 pak.
        - Stukken betreffende de beveiliging tegen brand van het Physiologisch Laboratorium en het Kamerlingh Onnes Laboratorium tijdens de brand van de St. Petruskerk aan de Langebrug op 24 juli 1933., 2000.; 1 omslag.
        - Stukken betreffende de afsluiting van een brandverzekering voor de gebouwen van de universiteit., 1936.; 2001.; 1 omslag.
        - Stukken betreffende de advisering aan de minister over het ontwerpreglement met betrekking tot het voorkomen, beperken en bestrijden van brand en het beperken van brandgevaar in de rijksmusea., 1952.; 2002.; 1 omslag.
      - Oorlog/Bezetting, 3.1.2.5.
        - Stukken betreffende de medewerking door het rijkspersoneel inzake luchtbescherming., 1937.; 2003.; 1 omslag.
        - Stukken betreffende de distributiebepalingen van het Rijksinkoopbureau ten aanzien van minerale smeeroliën en vetten., 1940.; 2004.; 1 omslag.
        - Stukken betreffende de raming van de benodigde hoeveelheden brandstoffen voor het stookseizoen, 1940-1941., 2005.; 1 omslag.
        - Stukken betreffende de bekendmaking aan het Rijksinkoopbureau van groepsletter B op de identiteitskaarten gegeven door de Brandstoffencommissie Leiden., 1941.; 2006.; 1 omslag.
        - Stukken betreffende de verstrekking van een identiteitskaart voor het bestellen van brandstoffen., 1942.; 2007.; 1 omslag.
        - Stukken betreffende de voorschriften inzake papier voor overheidsgebruik., 1942.; 2008.; 1 omslag.
        - Stukken betreffende de bestelling van een vervangingsmiddel voor soda en zeep., 1943.; 2009.; 1 omslag.
        - Circulaire van het Departement van Opvoeding, Wetenschappen en Cultuurbescherming voor het bestellen van papier, met geleidebrief., 1944.; 2010.; 1 omslag.
        - Stukken betreffende een stookverbod opgelegd door het Rijkskolenbureau., 944-1945.; 2011.; 1 omslag.
        - Stukken betreffende het in beslag nemen van de brandstoffenvoorraad van het academiegebouw en het overgaan op kachelverwarming., 1945.; 2012.; 1 omslag.
        - Stukken betreffende het verzoek om teruggave van een toga., 1945-1952.; 2013.; 1 omslag.
        - Ontwerp voor twee gedenkramen in het Groot Auditorium van het academiegebouw, ter herinnering aan het gebeuren tijdens de bezetting door de Duitsers, met bijlage., 1949.; 2014.; 1 omslag.
        - Uitnodiging door het Comité Eerbetoon Prof. Meijers tot het in ontvangst nemen van het borstbeeld van prof. Meijers., 1950.; 2015.; 1 stuk.
        - Stukken betreffende de onthulling van een gedenkteken ter nagedachtenis aan prof.dr. B.M. Telders., 1950.; 2016.; 1 omslag.
        - Stukken betreffende het plaatsen van twee proefpanelen in de ramen van het Groot Auditorium., 1950.; 2017.; 1 omslag.
        - Stukken betreffende tijdens de bezetting door de Staat aangekochte kunstvoorwerpen., 1951-1953.; 2018.; 1 omslag.
        - Stukken betreffende een verzoek aan de minister inzake het beschikbaar stellen van een strook grond bij het Rijksmuseum voor Volkenkunde aan de gemeente Leiden voor de oprichting van een definitief oorlogsgedenkteken aan de Steenstraat., 1952-1953.; 2019.; 1 omslag.
      - Hinderwetzaken, 3.1.2.6.
        - Stukken betreffende de instelling van beroep tegen de hinderwetvergunning aan C.J.J.G. Vosmaer voor het oprichten van een werkplaats voor machinale houtbewerking, als gevolg van geluidshinder., 1933.; 2020.; 1 omslag.
        - Stukken betreffende de aanvraag van een hinderwetvergunning voor het gebruik van apparatuur op de verschillende universitaire laboratoria., 1953.; 2021.; 1 omslag.
      - Schenkingen aan de Rijksuniversiteit, 3.1.2.7.
        - Stukken betreffende schenkingen aan de universiteit., 1949-1953.; 2022-2028.; 7 omslagen.
          - Kistje van Indisch hout met drie gouden medailles en een brief van douarière J.C.J. Baron Brantsen te Parijs., 1949; 2022.
          - Bronzen plaquette door de familie van prof.dr. S.A. Korteweg., 1951; 2023.
          - Gravure van het waterschap Rijnland door prof.mr. T.J. Dorhout Mees., 1951; 2024.
          - Documentatie over de geschiedenis van de botanie, afkomstig van dr. F. Hunger., 1952; 2025.
          - Portret van dr. L. van Itallie., 1952; 2026.
          - Geschilderd portret van prof. A.E.J. Holwerda., 1953; 2027.
          - Portret van prof. J.A.J. Barge., 1953; 2028.
        - Stukken betreffende een verzoek om teruggave van aantekeningen over studies en publicaties van de hand van prof.dr. W. Einthoven., 1952.; 2029.; 1 omslag.
  - Afdeling Boekhouding (2030-2133), 3.2.
    - Stukken betreffende de totstandkoming van de begrotingen., 1910-1953.; 2030-2072.; 41 pakken en 2 omslagen.
      2030. 1910.
      2031. 1911.
      2032. 1912.
      2033. 1913.
      2034. 1914.
      2035. 1915.
      2036. 1916.
      2037. 1918.
      2038. 1919.
      2039. 1920.
      2040. 1921.
      2041. 1922.
      2042. 1923.
      2043. 1924.
      2044. 1925.
      2045. 1926.
      2046. 1927.
      2047. 1928.
      2048. 1929.
      2049. 1930.
      2050. 1931.
      2051. 1932.
      2052. 1933.
      2053. 1934.
      2054. 1935.
      2055. 1936.
      2056. 1937.
      2057. 1938.
      2058. 1939.
      2059. 1940.
      2060. 1941.
      2061. 1942.
      2062. 1943. 1 omslag.
      2063. 1944.
      2064. 1945. 1 omslag.
      2065. 1946.
      2066. 1947.
      2067. 1948.
      2068. 1949.
      2069. 1950.
      2070. 1951.
      2071. 1952.
      2072. 1953.
    - Alfabetische index op de agenda's., 1927-1953.; 2073-2099.; 27 delen.; Zie inv.nrs. 177-204.
      2073. 1927.
      2074. 1928.
      2075. 1929.
      2076. 1930.
      2077. 1931.
      2078. 1932.
      2079. 1933.
      2080. 1934.
      2081. 1935.
      2082. 1936.
      2083. 1937.
      2084. 1938.
      2085. 1939.
      2086. 1940.
      2087. 1941.
      2088. 1942.
      2089. 1943.
      2090. 1944-1945.
      2091. 1946.
      2092. 1947.
      2093. 1948.
      2094. 1949. deel 1.
      2095. 1949. deel 2.
      2096. 1950.
      2097. 1951.
      2098. 1952.
      2099. 1953.
    - Agenda's voor de inschrijving van de ingekomen en uitgaande stukken., 1927-1953.; 2100-2127.; 28 delen.
      2100. 1927.
      2101. 1928.
      2102. 1929. Schimmelschade.
      2103. 1930.
      2104. 1931.
      2105. 1932.
      2106. 1933.
      2107. 1934.
      2108. 1935.
      2109. 1936.
      2110. 1937.
      2111. 1938.
      2112. 1939.
      2113. 1940.
      2114. 1941.
      2115. 1942.
      2116. 1943.
      2117. 1944.
      2118. 1945.
      2119. 1946.
      2120. 1947.
      2121. 1948.
      2122. 1949. Deel 1.
      2123. 1949. Deel 2.
      2124. 1950.
      2125. 1951.
      2126. 1952.
      2127. 1953.
    - Ingekomen en minuten van uitgaande stukken., 1928-1952.; 2128-2132.; 4 pakken en 1 omslag.
      2128. 1928-1935.
      2129. 1936-1941.
      2130. 1942-1944. 1 omslag.
      2131. 1945-1948.
      2132. 1949-1952.
    - Stukken betreffende de uitbetalingen uit het Rijkssubsidie Personeel Rockefeller Foundation voor de hulp bij praktische oefeningen., 1938-1949.; 2133.; 1 omslag.
  - Bureau Inlichtingen & Inschrijvingen, 3.3.
    - Stukken van algemene aard (2134-2177), 3.3.1.
      - Alfabetische index op de agenda's., 1929-1953.; 2134-2155.; 22 delen.; Zie inv.nrs. 233-253.
        2134. 1929.
        2135. 1930.
        2136. 1931.
        2137. 1932.
        2138. 1933.
        2139. 1934.
        2140. 1935.
        2141. 1936.
        2142. 1937.
        2143. 1938.
        2144. 1939.
        2145. 1940.
        2146. 1941.
        2147. 1942-1945.
        2148. 1946.
        2149. 1947.
        2150. 1948.
        2151. 1949.
        2152. 1950.
        2153. 1951.
        2154. 1952.
        2155. 1953.
      - Agenda's voor de inschrijving van de ingekomen en uitgaande stukken., 1931-1953.; 2156-2176.; 21 delen.
        2156. 1931.
        2157. 1932.
        2158. 1933.
        2159. 1934.
        2160. 1935.
        2161. 1936.
        2162. 1937.
        2163. 1938.
        2164. 1939.
        2165. 1940.
        2166. 1941.
        2167. 1942-1943.
        2168. 1944-1945.
        2169. 1946.
        2170. 1947.
        2171. 1948.
        2172. 1949.
        2173. 1950.
        2174. 1951.
        2175. 1952.
        2176. 1953.
      - Ingekomen jaarverslagen van diverse instellingen van de Rijksuniversiteit., 1932-1953.; 2177.; 1 pak.; met geleidebrieven.
    - Stukken betreffende bijzondere onderwerpen (2178-2244), 3.3.2.
      - Organisme, 3.3.2.1.
        - Oprichting, ontwikkeling en opheffing, 3.3.2.1.1.
          - Stukken betreffende de oprichting en opheffing van lichamen binnen de Rijksuniversiteit., 1933-1946.; 2178.; 1 omslag.
          - Stukken betreffende het aanbrengen van wijzigingen in het Academisch Statuut., 1933-1952.; 2179.; 1 omslag.
          - Stukken betreffende de vestiging en intrekking van de vestiging van bijzondere leerstoelen., 1935-1953.; 2180.; 1 omslag.
        - Financiën, 3.3.2.1.2.
          - Stukken betreffende het afleggen van kasverantwoordingen aan de minister en de Algemene Rekenkamer., 1929-1949.; 2181.; 1 pak.
          - Correspondentie met het College van Curatoren van de Rijksuniversiteit te Utrecht inzake de onrechtmatige overbrenging van gelden op rekeningen van rechtspersoonlijke instellingen., 1939.; 2182.; 1 omslag.
        - Publiciteit en voorlichting, 3.3.2.1.3.
          - Correspondentie met de pers en andere media inzake belangrijke gebeurtenissen., 1929-1953.; 2183.; 1 omslag.
          - Stukken betreffende het verstrekken van inlichtingen met betrekking tot de Rijksuniversiteit., 1932-1953.; 2184.; 1 omslag.
          - Stukken betreffende het verstrekken van gegevens aan de minister inzake de necrologie van prof. J. Huizinga., 1946.; 2185.; 1 omslag.
        - Wetten, besluiten en reglementen, 3.3.2.1.4.
          - Stukken betreffende het vaststellen en wijzigen van regelingen inzake proefschriften en het verstrekken van inlichtingen inzake deze regelingen., 1935-1952.; 2186.; 1 omslag.
          - Stukken betreffende het omgaan met maatregelen, genomen door de bezetter., 1940-1945.; 2187-2191.; 5 omslagen.
            - Algemeen 1940-1945., 2187.
            - Arbeidsdienstplicht voor studenten., 1940-1943; 2188.
            - Onderzoek, gelast door de Rijkscommissaris, naar onrechtmatigheden tijdens in 1941 afgelegde examens., 2189.
            - Ontslag van enkele hoogleraren., 1941; 2190.
            - Tekenen van loyaliteitsverklaringen door co-assistenten van het Academisch Ziekenhuis Leiden., 1943; 2191.; De stukken zijn alleen ter inzage voor betrokkenen, personen aan wie door betrokkenen toestemming tot inzage is verleend, en degenen die het overlijden van een betrokkene kunnen aantonen, zulks na vooraf verkregen schritelijke toestemming van de directeur/bibliothecaris van de Universitaire Bibliotheken Leiden, daartoe gemandateerd door de Algemene Rijksarchivaris als beheerder van het Nationaal Archief. Deze beperking vervalt per 1 januari 2019.
          - Stukken betreffende de behandeling van een wetsontwerp inzake de herziening van het voorbereidend hoger en het algemeen vormend middelbaar onderwijs., 1947.; 2192.; 1 omslag.
        - Feestbetoon bij officiële aangelegenheden, 3.3.2.1.5.
          - Stukken betreffende het verlenen van medewerking aan de viering van bijzondere gebeurtenissen., 1932-1946.; 2193.; 1 omslag.
        - Gebouwen, terreinen en werken, 3.3.2.1.6.
          - Stukken betreffende de behandeling van verzoeken tot het beschikbaar stellen van ruimten voor het houden van lezingen door derden., 1929-1948.; 2194.; 1 pak.
      - Personeel, 3.3.2.2.
        - Correspondentie over de onbevredigende gang van zaken met betrekking tot de plaatsing van juristen bij de rechterlijke macht., 1930-1950.; 2195.; 1 omslag.
        - Stukken betreffende benoeming en ontslag van hoogleraren., 1933-1953.; 2196.; 1 pak.
      - Taakuitvoering, 3.3.2.3.
        - Studiebeurzen, 3.3.2.3.1.
          - Rijksstudiebeurzen, 3.3.2.3.1.1.
            - Stukken betreffende de advisering aan de minister over aanvragen van rijksstudiebeurzen., 1929-1953.; 2197.; 1 pak.
            - Stukken betreffende de behandeling van een voorstel van de minister, inzake de wenselijkheid om contacten tussen docenten en studenten te verbeteren ten dienste van de toekenning van rijksstudiebeurzen., 1932.; 2198.; 1 omslag.
            - Stukken betreffende de behandeling van een verzoek door de minister om een opgave over het verloop van de studie tussen 1923 en 1929 van studenten met een rijksbeurs., 1933.; 2199.; 1 omslag.
            - Stukken betreffende de wijziging van de manier van toezending van de beursaanvragen om tot een rechtvaardiger beoordeling te komen, op verzoek van de Faculteit der Letteren., 1949-1953.; 2200.; 1 omslag.
            - Correspondentie van de curatoren Leiden met colleges van curatoren van andere wetenschappelijke instellingen inzake een voorstel voor een aktie tot verhoging van de begrotingspost voor studiebeurzen., 1953.; 2201.; 1 omslag.
          - Beurzen uit diverse fondsen, 3.3.2.3.1.1.2.
            - Stukken betreffende het aanvragen en toekennen van studiebeurzen uit curatoren- en particuliere fondsen, 1928-1953.; 2202-2204.; 1 pak en 2 omslagen.
              - Advisering over aanvragen., 1928-1952; 2202.; 1 pak.
              - Bemiddeling bij aanvragen voor buitenlandse studiebeurzen., 1946; 2203.
              - Samenwerking met de Nederlands Hervormde Kerk inzake de behandeling en beoordeling van studiebeursaanvragen voor theologiestudenten., 1952-1953; 2204.
          - Subsidies uit het Fonds Vollenhoven, 3.3.2.3.1.1.3.
            - Correspondentie inzake buitenlandse studiereizen, gemaakt met subsidie uit het Fonds Vollenhoven., 1929-1954.; 2205.; 1 pak.
          - Legatum Visserianum, 3.3.2.3.1.1.4.
            - Stukken betreffende het beschikbaarstellen van gelden voor herdruk van "De iure belli ac Pacis" van Hugo de Groot., 1931-1932.; 2206.; 1 omslag.
            - Stukken betreffende de aanbieding van de delen IX t/m XIV der bibliotheca Visseriana aan H.K.H. de Prinses der Nederlanden., 1931-1952.; 2207.; 1 omslag.
            - Stukken betreffende het doen uitgeven van het manuscript "Das Recht der Staatsangehörigkeit und die Aberkennung der Staatsangehörigkeit zu Strafund Sicherungszwecken", van dr. H. Lessing., 1936.; 2208.; 1 omslag.
            - Stukken betreffende het beschikbaar stellen van de gehele collectie Visseriana aan de Universiteit van Leuven., 1941.; 2209.; 1 omslag.
            - Stukken betreffende de uitbreiding van de Commissie Manuscripten van het Legatum Visserianum., 1947.; 2210.; 1 omslag.
            - Stukken betreffende de subsidiëring van de uitgave van het Europese Wetboek van Internationaal Privaatrecht., 1947-1948.; 2211.; 1 omslag.
            - Verzoekschrift voor subsidiëring van de aanstelling van een docent voor de jongste internationale politieke geschiedenis. 1 stuk., 1949.; 2212.
            - Stukken betreffende het verlenen van een financiële bijdrage aan dr. Z. Szirmai voor zijn werkzaamheden., 1950.; 2213.; 1 omslag.
        - Collegegelden, 3.3.2.3.2.
          - Stukken betreffende de uitvoering, vaststelling en wijziging van regelingen inzake de betaling van collegegelden., 1928-1947.; 2214-2215.; 1 pak en 1 omslag.
            - Ministerie van Koloniën., 1928-1936; 2214.
            - Ministerie van Onderwijs, Kunsten en Wetenschappen., 1929-1947; 2215.; 1 pak.
          - Stukken betreffende de uitvoering van de controle op de aanwezigheid van collegekaarten tijdens de colleges., 1930-1952.; 2216.; 1 omslag.
        - Studenten, 3.3.2.3.3.
          - Stukken betreffende het verstrekken van opgaves van studenten die voor de eerste keer zijn ingeschreven., 1929-1936.; 2217.; 1 omslag.
          - Stukken betreffende het verstrekken van inlichtingen aan derden inzake voorwaarden voor inschrijving en studie., 1929-1951.; 2218.; 1 omslag.
          - Correspondentie inzake de inschrijving van studenten., 1929-1953.; 2219-2228.; 10 omslagen.
            - Studenten van inheemse aard, afkomstig van de Nederlandse Antillen, uit Suriname of uit Indonesië., 1929-1953; 2219.
            - Studenten als bursalen., 1931; 2220.
            - Leerlingen van de zendingsschool als student in de theologie., 1931-1951; 2221.
            - Studenten afkomstig uit Duitsland., 1933-1951; 2222.
            - Studenten afkomstig uit het buitenland; algemeen., 1933-1952; 2223.
            - Studenten in militaire dienst., 1939-1953; 2224.
            - Studenten-vluchtelingen afkomstig uit Tsjechoslowakije., 1946-1952; 2225.
            - Studenten afkomstig uit Israël., 1947; 2226.
            - Studenten afkomstig uit Amerika., 1948-1953; 2227.
            - Studenten afkomstig uit Polen., 1949; 2228.
          - Stukken betreffende de opgave door curatoren van het aantal ingeschreven studenten., 1930-1953.; 2229.; 1 omslag.
          - Stukken betreffende de uitvoering van tussentijdse tellingen van het aantal studenten., 1931-1953.; 2230.; 1 omslag.
          - Stukken betreffende het verstrekken van inlichtingen over examens., 1932-1952.; 2231-2232.; 2 omslagen.
            - Algemeen., 1932-1952; 2231.
            - Inlichtingen gevraagd door curatoren inzake een examen in de aardrijkskunde, afgelegd door ene heer A.J. Jansen., 1942; 2232.
          - Stukken betreffende de invulling van inschrijvingsformulieren., 1933-1953.; 2233.; 1 omslag.
          - Stukken betreffende de opgave van de gemiddelde studieduur van studenten aan de Faculteit der Geneeskunde., 1934.; 2234.; 1 omslag.
          - Stukken betreffende de verstrekking van gegevens voor de totstandkoming van (generatie)statistieken., 1934-1953.; 2235.; 1 pak.
          - Stukken betreffende de beoordeling van voorgenomen wijzigingen in de opleiding der medische studenten., 1935-1950.; 2236.; 1 omslag.
          - Stukken betreffende de uitwisseling van studenten met het buitenland., 1936-1937.; 2237.; 1 omslag.
          - Nota van prof. B.G. Escher inzake de toename van het aantal studenten in de geologie, met bijlagen., 1937.; 2238.; 1 omslag.
          - Stukken betreffende de toelating van vreemdelingen tot de uitoefening van de geneeskunde., 1939.; 2239.; 1 omslag.
          - Stukken betreffende de uitvoering van de studentenzuivering., 1945-1952.; 2240.; 1 omslag.
          - Staten houdende promoties, met geleidebrieven., 1946-1953.; 2241.; 1 omslag.
          - Correspondentie inzake de opleiding van medici in West-Indië., 1947-1948.; 2242.; 1 omslag.
          - Ingekomen stuk houdende de brochure "Na het eindexamen ... studeren?", met geleidebrief., 1950.; 2243.; 1 omslag.
          - Stukken betreffende het verstrekken van inlichtingen omtrent de voorwaarden voor toelating van studenten tot de Indonesische universiteiten., 1952.; 2244.; 1 omslag.
- Aanvulling (september 2010), Zie ook 1.2.1.3.1 (Personeel, Algemeen).
  - Personeelsregisters., 1873-1925; 2245-2247a.; 3 banden en 2 omslagen.
    - Personeelsregisters., 1873-1893; 2245.
    - Stukken met betrekking tot het personeelsregister 1873-1893., 2245a.
    - Personeelsregisters., 1894-1917; 2246.
    - Personeelsregisters., 1917-1925; 2247.
    - Stukken met betrekking tot het personeelsregister 1917-1925., 2247a.
- Bijlage
  - Index op trefwoord en (plaats)naam
    Naamindexwoord
    Academiegebouw 1844
    Academisch Bestuur 1607
    Academisch Fonds 1648
    Academisch Statuut 2179
    Academisch Ziekenhuis 1884-1885, 1987
    Academisch bestuur 1608
    Academisch statuut 1611
    Academische Rijksbeurzen 1872
    Administratiegebouw 1975
    Adresseermachine 1934
    Afdeling Experimentele Histologie 1985
    Afdeling Kindergeneeskunde 1900-1901
    Afdeling Neus-, Keel- en Oorheelkunde 1897
    Afdeling Oogheelkunde 1902
    Afdeling Verloskunde 1898
    Afdeling voor Huid- en Geslachtsziekten 1899
    Algemeen vormend middelbaar onderwijs 2192
    Algemene Rekenkamer 2181
    Ambtenarenstatistieken 1631
    Amerika 2227
    Anatomisch Laboratorium 1795, 1802, 1952
    Anorganisch Chemisch Laboratorium 1957
    Anorganisch-chemisch Laboratorium 1801
    Arbeidsdienstplicht 2188
    Assyriologische werkkamer 1846
    Auditoria 1844
    Babylonische oudheden 1846
    Bacteriologisch-Hygiënisch Laboratorium 1796, 1951
    Barge, prof. J. 2028
    Beurzen 1869
    Bezuinigingscommissie 1892
    Bibliotheca Visseriana 2207
    Botanisch Laboratorium 1954
    Bouwvoorzieningen 1937
    Brandbeveiliging 2002
    Brandblusmiddelen 1998
    Brandinstructie 1999
    Brandstoffen 2005, 2007, 2012
    Brandstoffencommissie Leiden 2006
    Brandverzekering 2001
    Brantsen, douarière baron J.C.J. 2022
    Brouwer, dr. A. 1950
    Buitenland 2223, 2237
    Bureau van de Universiteit 1606
    Burgerlijke Pensioenwet 1621
    Chirurgische kliniek 1988
    Clusius, den Cruydthof van 1968
    Cobalt 1989